JOSE ALEXIS C.O

ING.EN SISTEMAS COMPUTACIONALES



Cel: 449-311-6716





Belisario Dominguez #102 20285 Aquascalientes



linkedin.com/in/alexisoropeza-b78157261

SOBRE MI

Egresado de la universidad como ingeniero en sistemas computacionales y técnico en programación de la preparatoria, con experiencia y aprendizaje en páginas web, diseños y edición. Tengo experiencia en manejo de redes sociales, Durante mi formación tomé diferentes lenguajes de programación como: JavaScript, SQL,TypeScript, PHP, C++ y desarrollo web con HTML y CSS. Actualmente estoy estudiando el idioma inglés y un par de cursos con los lenguajes anterior mencionados, junto con un curso de Node js y ecosistemas como gulp,npm,assas junto con Angular. Me desenvuelvo bien en el puesto que se me coloque, me considero responsable y con perseverancia. Me gustaría formar parte, crecer y aprender en esta empresa.

EDUCACIÓN

Tecnológico Universitario Aguascalientes,

computer systems engineer, 2018 - 2021

• Promedio académico 8,9

CECyTEA Ferrocarriles programming technician, 2015 - 2018

• Diploma Alumno Destacado, 2012

IDIOMAS

Idioma Inglés

Nivel: Intermedio

GITHUB

https://github.com/alexisOropeza

EXPERIENCIA LABORAL

marketing coordinator

TUA, Aguascalientes, Feb 2021 - Nov 2021

Realicé diseños en ilustrador, pautar y administrar una página web en WordPress, no había equipo para lo segundo así que tuve que aprender a usar esta herramienta por mí mismo. También administre algunas cosas varias en Excel.

Asistente Jr

Las Planchitas, Feb 2022 - Jul 2022

- Recepción de Clientes. Manejo de Conmutador.
- Asistencia a mesa de entradas. Organización de libro de entrada y salida. Mantenimiento de archivo.

SKILLS

HTML high

CSS high

JAVASCRIPT intermediate

SQL intermediate

SASS intermediate

GULP intermediate

PHP Beginner

NODE JS course

ANGULAR course